【裁判字號】    99,上易,1890
【裁判日期】    990924
【裁判案由】    毀損等
【裁判全文】
臺灣高等法院刑事判決                99年度上易字第1890號
上  訴  人
即  被  告  甲○○
上列上訴人因違反毀器損壞案件，不服臺灣臺北地方法院99年度
易字第1136號，中華民國99年7月16日第一審判決（起訴案號：
臺灣臺北地方法院檢察署99年度偵字第7167號），提起上訴，本
院判決如下：
    主  文
上訴駁回。
    理  由
一、按不服地方法院之第一審判決而上訴者，應向管轄第二審之
    高等法院為之。上訴書狀應敘述具體理由。第二審法院認為
    上訴書狀未敘述理由或上訴有第 362條前段之情形者，應以
    判決駁回之。刑事訴訟法第361條第1項、第2項、第367條前
    段，分別定有明文。所謂不服第一審判決之具體理由，係指
    依據卷內訴訟資料，具體指摘第一審判決關於認定事實、適
    用法律及量刑等項，有違法或不當之情形而言，此為提起第
    二審上訴之法定要件。倘上訴人之上訴書狀或補提之上訴理
    由書，雖有敘述上訴理由，惟並未具體敘述第一審判決有上
    述違法、不當情形，即與未敘述具體理由無異，所為上訴，
    即不符合上訴之法定要件。
二、本件上訴人即被告甲○○不服原審判決，提起上訴，上訴狀
    所載理由略以：被告確有拆卸鐵窗之行為，然無毀損犯行，
    ，該鐵窗原為伊花錢所裝置，屬伊所有，拆下後為可分離之
    物件並未破壞建築物本身，不符合執行命令第四點規定，又
    臺灣臺北地方法院執行命令之附表「附屬建物主要建築材料
    及用途」欄內並未載明鐵窗項目，足見被告僅拿回屬於自己
    之所有物並未構成犯罪云云。經查：原審判決已說明動產因
    附合而為不動產之重要成分者，不動產所有人，取得動產所
    有權，民法第811條定有明文，又動產附合於不動產，而歸
    不動產所有人取得動產所有權者，須以動產因附合而成為不
    動產之重要成分為要件，所謂成為不動產之重要成分，係指
    此種結合具有固定性、繼續性，而未成為另一獨立之定著物
    而言（最高法院84年臺上字第2625號判決意旨可參）。本件
    如原審判決附表所示鐵窗等動產均因鑲嵌固著在前開建物之
    不動產上，具有固定性及繼續性，非毀損不能分離，屬於不
    動產之重要成分，均已附合成為不動產即建物之一部，告訴
    人因法院拍賣而買受取得前開建物所有權，附合於其上之前
    揭鐵窗，自亦均屬告訴人所有，故被告拆卸鐵窗之行為足認
    有損壞他人之物及違背查封標示效力之犯意甚明，是故原判
    決依法論處罪刑，要無違誤。被告上訴僅係對原判決已詳予
    說明論斷之事項，徒憑己意，重為事實爭執，指摘原判決不
    當，並未依據卷內既有訴訟資料或提出新事證，指摘或表明
    第一審判決有何採證認事、用法或量刑等足以影響判決本旨
    之不當或違法，而構成應予撤銷之具體事由。是其上訴並未
    以書狀敘述具體理由，揆諸上開規定，自屬不合法律上之程
    式，爰不經言詞辯論，將被告之上訴駁回。
據上論斷，依刑事訴訟法第367條前段、第372條，判決如主文。
中    華    民    國    99    年    9     月    24    日
                  刑事第二十一庭審判長法  官  蔡聰明
                                      法  官  許永煌
                                      法  官  趙文
以上正本證明與原本無異。
不得上訴。
                                      書記官  葉金發
中    華    民    國    99    年    9     月    27    日
附錄：本案論罪科刑法條全文
中華民國刑法第139條（污損封印、查封標示或違背其效力罪）
損壞、除去或污穢公務員所施之封印或查封之標示，或為違背其
效力之行為者，處1年以下有期徒刑、拘役或3百元以下罰金。
中華民國刑法第354條（毀損器物罪）
毀棄、損壞前二條以外之他人之物或致令不堪用，足以生損害於
公眾或他人者，處2年以下有期徒刑、拘役或5百元以下罰金。

司法院資訊處製作；財團法人民間司法改革基金會備份。
